ACORDAO-COMPLETO-2340187

ACÓRDÃO DE RELAÇÃO

ACÓRDÃO DE RELAÇÃO 373/2019 ATA 3/2019 - PLENÁRIO

Acórdão 373/2019-TCU-Plenário
Trata-se de denúncia, com pedido de medida cautelar, acerca de possíveis irregularidades praticadas pela Agência Nacional de Telecomunicações – Anatel no âmbito de processo administrativo instaurado para “avaliar a extinção das outorgas/licenças de operação da sociedade de economia mista Sercomtel Telecomunicações S.A., controlada pela Prefeitura Municipal de Londrina (PR) e pela Companhia Paranaense de Energia (Copel) ”.
Considerando as alegações do autor de que as irregularidades estão relacionadas: i)  à negativa da Anatel em permitir que a Sercomtel produza prova periciais; ii) ao indeferimento do ingresso de entidades indicadas pela Sercomtel como amicus curiae e de oitiva de testemunhas por ela indicadas; e iii) à tramitação de processos de desafetação de bens reversíveis da concessão do serviço de telefonia fixa comutado (STFC) para alienação pela concessionária;
considerando que o denunciante, como pessoa jurídica, não possui legitimidade para apresentar denúncia a esta Corte, nos termos do art. 234 do Regimento Interno; todavia, indica e qualifica seu advogado e solicita seja ele habilitado, na condição de cidadão, como denunciante, providência que permite suprir o requisito da legitimidade;
considerando, contudo, que a denúncia não preenche todos os requisitos de admissibilidade elencados no art. 235 do Regimento Interno: deve versar sobre matéria de competência do Tribunal, referir-se a administrador ou responsável sujeito a sua jurisdição, ser redigida em linguagem clara e objetiva, conter o nome legível do denunciante, sua qualificação e endereço, e estar acompanhada de indício concernente à irregularidade ou ilegalidade denunciada;
considerando as conclusões uniformes da unidade técnica pela ausência de indícios concernentes às irregularidades noticiadas;
considerando que esta Corte tem por missão constitucional a proteção do interesse público, não lhe cabendo manifestar-se acerca de direitos e interesses privados;
considerando também o pedido de vista e cópia de todas as peças do presente processo, inclusive as sigilosas, encaminhado pela Agência Nacional de Telecomunicações – Anatel (peça 21) .
considerando que a requerente é a unidade jurisdicionada denunciada nos presentes autos e que já obteve vista e cópia das peças não sigilosas;
considerando a previsão do inciso III do art. 6º da Lei 12.527/2011 (Lei de Acesso à Informação) :
“Art. 6º Cabe aos órgãos e entidades do poder público, observadas as normas e procedimentos específicos aplicáveis, assegurar a:
 (...) 
III - proteção da informação sigilosa e da informação pessoal, observada a sua disponibilidade, autenticidade, integridade e eventual restrição de acesso.” (grifo nosso) 
considerando que a unidade técnica apontou, dentre as peças sigilosas, aquelas que identificam o autor da denúncia e propôs o deferimento parcial da solicitação para fornecer cópia apenas daquelas que não identificam de nenhuma forma o denunciante; 
os ministros do Tribunal de Contas da União, reunidos em sessão de Plenário, ACORDAM, por unanimidade, de acordo com os pareceres emitidos nos autos e com fundamento nos arts. 235 e 236, § 1º, do Regimento Interno; 88, 103, §1º, e 105 da Resolução TCU 259/2014; 53 e 55 da Lei 8.443/1992; e 6º, inciso III, da Lei 12.527/2011, em:
a) não conhecer da documentação apresentada como denúncia, por não preencher todos os requisitos de admissibilidade, visto não estar acompanhada de indícios suficientes acerca da irregularidade ou ilegalidade denunciada;
b) encaminhar cópia desta deliberação, bem como da instrução à peça 18, ao denunciante e à Anatel;
c) deferir o pedido de cópia dos autos formulado pela Anatel, resguardadas as peças que identifiquem o denunciante;
d) retirar a chancela de sigilo aposta, mantendo-a em relação ao autor; e
e) arquivar o processo.
1. Processo TC-Processo 039.412/2018-0 (DENÚNCIA) 
1.1. Classe de Assunto: VII.
1.2. Denunciante: Identidade preservada (art. 55, caput, da Lei 8.443/1992) .
1.3. Interessada: Agência Nacional de Telecomunicações (Anatel) .
1.4. Unidade: Agência Nacional de Telecomunicações (Anatel) .
1.5. Relatora: ministra Ana Arraes.
1.6. Representante do Ministério Público: não atuou.
1.7. Unidade Técnica: Secretaria de Infraestrutura Hídrica, de Comunicações e de Mineração (SeinfraCOM) .
1.8. Representação legal: Não há. 
1.9. Determinações/Recomendações/Orientações: não há.

Agência Nacional de Telecomunicações (Anatel).

ANA ARRAES

Não há.

Não atuou.

DENÚNCIA (DEN)

Secretaria de Infraestrutura Hídrica, de Comunicações e de Mineração (SeinfraCOM).